【裁判字號】    94,易,2020
【裁判日期】    950215
【裁判案由】    竊盜
【裁判全文】
臺灣高雄地方法院刑事判決              94年度易字第2020號
公  訴  人  臺灣高雄地方法院檢察署檢察官
被      告  戊○○
上列被告因竊盜案件，經檢察官提起公訴（94年度偵字第25286
號、第26349 號），被告於本院準備程序中就被訴事實為有罪之
陳述，受命法官於聽取當事人之意見後，本院合議庭裁定改由受
命法官獨任以簡式審判程序審理，判決如下：
    主  文
戊○○共同連續犯攜帶兇器竊盜罪，累犯，處有期徒刑捌月，扣
案之自製萬能鑰匙壹支、未扣案之螺絲起子壹支，均沒收。
    犯罪事實及理由
一、犯罪事實：
    戊○○前因違反毒品危害防制條例案件，經本院於民國93年
    7 月30日，以93年度易字第950 號判處有期徒刑5 月確定，
    並於94年6 月26日縮刑期滿執行完畢。詎戊○○猶不知悛悔
    改過，竟基於意圖為自己不法所有之概括犯意，(一)於94年11
    月1 日上午7 時許，見由姓名年籍不詳之人士於94年10月27
    日19時許，在高雄縣路竹鄉○○路262 巷下坑段544 地號前
    ，所竊取丁○○所有車牌號碼GF6 ─461 號之重型機車，並
    於不詳時間移置在高雄縣岡山鎮○○路269 巷口，且機車鑰
    匙尚未取下之際，遂徒手竊取該機車，得手後，隨即騎乘該
    機車逃離現場，嗣於同日下午3 時許，戊○○騎乘上述贓機
    車，行經高雄縣岡山鎮○○路269 巷口，為警攔檢查獲上情
    ，並扣得上述贓機車與機車鑰匙6 支。(二)於94年11月14日上
    午5 時許，在高雄縣岡山鎮○○街61巷55弄口附近，以自製
    之萬能鑰匙，撬開丙○○所有車牌號碼S7─0795號自小貨車
    （價值約新臺幣【下同】3 萬元）駕駛座車門鑰匙孔之方式
    （毀損部分未據告訴）竊取該車，得手後，作為代步工具。
    (三)於94年11月14日下午5 、6 時許，由戊○○駕駛上述丙○○所有之自小貨車，至乙○○位於高雄縣岡山鎮○○路38號
    住處搭載乙○○，並與乙○○共同基於意圖為自己不法所有
    之犯意聯絡，一同前往高雄縣永安鄉公所垃圾掩埋場中污水
    處理廠旁，由高雄縣永安鄉公所管理監督且無人居住、由鐵
    皮搭建之空屋（侵入建築物部分未據告訴），於同日19時50
    分許，由戊○○以自備、客觀上足對人之生命、身體、安全
    構成威脅，具有危險性之螺絲起子，拆卸該空屋之鋁門及鋁
    窗各2 片（價值1 千元），乙○○則在屋外把風，得手後並
    共同將上開竊得之鋁門窗搬至前揭贓車上，正欲離去之際，
    為巡邏員警當場查獲，並扣得萬能鑰匙1 支、鋁門鋁窗各2
    片及上述贓車1 部，始知上情。
二、證據名稱：
  (一)被告戊○○於警詢、偵查中及本院審理時之自白。
  (二)證人丁○○、丙○○、甲○○、共同被告乙○○於警詢中之
    證述。
  (三)證人陳建江、丁○○、共同被告乙○○於偵查中之證述。
  (四)共同被告乙○○於本院審理時之證述。
  (五)扣案物品、高雄縣政府警察局岡山分局搜索、扣押筆錄、扣
    押物品目錄表、扣押物品收據、贓物認領保管單。
  (六)高雄縣政府警察局岡山分局永安分駐所員警陳建江、潘志仁
    、照片12張。
  (七)車輛竊盜、車牌失竊資料個別查詢報表、高雄縣政府警察局
    車輛失竊、車牌遺失（尋獲）證明單。
  (八)交通部中央氣象局編印中華民國94年日出日沒時刻表（高雄
    地區）1 份。
  (九)臺灣高等法院被告前案紀錄表、臺灣高雄地方法院被告院內
    索引卡紀錄表報表、臺灣高雄地方法院檢察署刑案資料查註
    紀錄表。
三、按刑法第321 條第1 項第3 款之攜帶兇器竊盜罪，係以行為
    人攜帶兇器竊盜為其加重條件。此所謂兇器，其種類並無限
    制，凡客觀上足對人之生命、身體、安全構成威脅，具有危
    險性之兇器均屬之。且祇須行竊時攜帶此種具有危險性之兇
    器為已足，並不以攜帶之初有行兇之意圖為必要（最高法院
    79年臺上字第5253號判例參照）；被告戊○○為犯罪事實(三)
    之竊盜犯行時，所使用之螺絲起子，為金屬製品，質地堅硬
    ，客觀上足以對人之生命、身體、安全構成威脅，具有危險
    性，自屬兇器。次按，住宅原屬建築物之一種；然因刑法第
    321 條第1 項第1 款將住宅與建築物為併列之規定，故二者
    之概念仍有予以區別必要。前者指人類日常住居生活作息之
    場所；後者指住宅以外上有屋面，周有門壁，足蔽風雨，供
    人出入，且定著於土地之工作物而言（最高法院82年度台上
    字第1809號判決參照）。犯罪事實(三)之空屋為鐵皮搭成，有
    門可供出入，上有屋頂足蔽風雨，固為建築物之一種，惟並
    無供人居住之用，有卷附高雄縣政府警察局岡山分局員警線
    上巡邏查獲報告1 份、現場照片6 張、及證人即高雄縣永安
    鄉公所清潔隊長甲○○之證述為憑（見94年度偵字第26349
    號卷第39頁至第41頁），是該空屋自非本款所指住宅可以比
    擬，亦與有人居住之建築物之構成要件有間。又刑法上所謂
    夜間，為日出前日沒後，此徵之刑事訴訟法第146 條第4 項
    規定，至為明顯，最高法院29年滬上字第63號判例著有明文
    ；被告戊○○與共同被告乙○○於上開時間侵入該空屋行竊
    ，雖已於日沒之後，有交通部中央氣象局編印中華民國94年
    日出日沒時刻表（高雄地區）1 份附卷可稽，惟因該空屋非
    屬有人居住之建築物，尚無刑法第321 條第1 項第1 款所定
    於夜間侵入有人居住之建築物罪之適用，附此敘明。核被告
    戊○○犯罪事實(一)、(二)所為，均係犯刑法第320 條第1 項之
    普通竊盜罪；犯罪事實(三)所為，係犯刑法第321 條第1 項第
    3 款攜帶兇器之加重竊盜罪。就犯罪事實(三)之部分，被告與
    乙○○有犯意聯絡及行為分擔，為共同正犯。又被告前後3
    次竊盜之行為，時間緊接，所犯構成要件相同之罪名，顯係
    基於概括犯意為之，為連續犯，應依刑法第56條之規定，論
    以情節較重之刑法第321 條第1 項第3 款攜帶兇器竊盜一罪
    ，並加重其刑。被告前因違反毒品危害防制條例案件，經本
    院於93年7 月30日，以93年度易字第950 號判處有期徒刑5
    月確定，並於94年6 月26日縮刑期滿執行完畢，有臺灣高等
    法院被告前案紀錄表、本院被告院內索引卡紀錄表報表、臺
    灣高雄地方法院檢察署刑案資料查註紀錄表附卷可稽，其於
    刑之執行完畢後，5 年內再犯本件有期徒刑以上之罪，為累
    犯，應依刑法第47條之規定加重其刑，復依刑法第70條之規
    定，遞加之。爰審酌被告正值青壯年，不思以正當途徑掙取
    金錢，竟因一時經濟拮据，圖以不勞而獲之方式獲取財物，
    犯罪動機及目的均非良善，且被告以攜帶兇器方式竊盜財物
    ，對被害人人身安全之潛在威脅，其惡性較諸普通竊盜為重
    ，惟斟酌被告犯後坦承犯行，及所竊取財物業已交還被害人
    ，對被害人所造成之損害尚屬輕微等一切情狀，量處如主文
    所示之刑，以示懲儆。扣案之自製萬能鑰匙1 支、及未扣案
    之螺絲起子1 支均為被告所有，業據被告與共同被告乙○○
    分別於警詢、偵查中及本院審理時供明在卷，且均係供犯罪
    所用之物，後者雖未扣案，然無證據證明業已滅失，爰依刑
    法第38條第1 項第2 款之規定，併予宣告沒收。
四、依刑事訴訟法第273 條之1 第1 項、第299 條第1 項前段、
    第310 條之2 、第454 條第1 項，刑法第28條、第56條、第
    321 條第1 項第3 款、第47條、第70條、第38條第1 項第2
    款，判決如主文。
中    華    民    國    95    年    2     月    15    日
                  刑事第十一庭  法  官  戰諭威
以上正本證明與原本無異。
如不服本判決，應於判決送達後10日內，向本院提出上訴狀。
中    華    民    國    95    年    2     月    15    日
                                書記官  林佳蓉
附錄本判決論罪之法條：
中華民國刑法第320條：
意圖為自己或第三人不法之所有，而竊取他人之動產者，為竊盜
罪，處5 年以下有期徒刑、拘役或500 元以下罰金。
意圖為自己或第三人不法之利益，而竊佔他人之不動產者，依前
項之規定處斷。
前二項之未遂犯罰之。
中華民國刑法第321條：
犯竊盜罪而有左列情形之一者，處6 月以上、5 年以下有期徒刑
：
一  於夜間侵入住宅或有人居住之建築物、船艦或隱匿其內而犯
    之者。
二  毀越門扇、牆垣或其他安全設備而犯之者。
三  攜帶兇器而犯之者。
四  結夥三人以上而犯之者。
五  乘火災、水災或其他災害之際而犯之者。
六  在車站或埠頭而犯之者。
前項之未遂犯罰之。


司法院資訊處製作；財團法人民間司法改革基金會備份。
